# 授予期权是否应确认股权激励费用

提问人：fuyunfeng90 时间：2020-10-27 15:09:00
陈版：
您好！A客户（非上市公司）于 2019 年授予员工B期权 100 万手，约定员工在未来（公司上市前）可以以 1 元每股的价格购买A公司股份，员工B也可以选择放弃，那么，A公司在授予日是否应确认股权激励费用？如果不确认的话，A公司应在何时确认股权激励费用？

回答人：chenyiwei
约定员工在未来（公司上市前）可以以 1 元每股的价格购买A公司股份，这个行权还需要哪些条件，例如持续在职、业绩达标？还是说授予后到上市前随时可以行权，一旦行权取得的股票即与原股东所持有的股票同股同权，不受后续任职情况和业绩影响？
如果存在等待期，则股权激励费用应在等待期内分摊确认；没有等待期的（实务中IPO企业多数选择这种情况），则在授予日一次性确认期权费用和资本公积，不论后续是否行权。